

Miriam Aguilar Jiménez **Técnico en Cuidados Auxiliares de Enfermería**

miriamaguilarj@gmail.com 659 504 535

Idioma: Español nativo Idioma: Inglés Avanzado

Permiso de conducir tipo B, vehículo propio

Sobre mí

Técnico en Cuidados Auxiliares de Enfermería por pura vocación. Me gusta nutrir mi vida de las experiencias que se obtienen del trabajo en equipo que ofrece esta profesión y sobretodo de las enseñanzas que me aportan los pacientes, los cuales me han dotado de una empatía y una riqueza personal y profesional que me hacen amar mi trabajo como sanitaria.

Experiencia

Técnico en Cuidados Auxiliares de Enfermería en Hospital Vithas Sevilla (2020)

Prácticas en la unidad de URPA, monitorización y control de pacientes, asistencia a enfermería, control de almacén y reposición del mismo así como las unidades de paciente, realización de pedidos a farmacia, realización de camas, control de diuresis y drenajes.

Atención al cliente Grupo CAT (2019 - 2020)

Trato directo con clientes en una empresa de alquiler de coches internacional, recepción e inspección del vehículo, asistencia personalizada al cliente y sus necesidades con respecto al alquiler.

Monitora de Servicio Educativo en Sadeco, Córdoba (2015 - 2019)

Monitora en campañas de concienciación medioambiental, talleres infantiles y con personas mayores, ferias de información, reparto de información, juegos didácticos con niños y stands informativos.

Cuidadora particular de ancianos (2013 - 2015)

Ayuda en casas particulares de ancianos que requieren asistencia constante, higiene, cuidado en la conservación de la musculatura, alimentación asistida, ayuda a movilización, cambios de pañal, así como el cambio de ropa de cama.

Formación

Técnico en cuidados auxiliares de enfermería (2019-2021)

Centro de Estudios Dr. Arduán, Sevilla

Título Bachillerato en Humanidades (2007) IES Maimónides, Córdoba